# 请教陈版主，关于挖团队支付奖励款的账务处理

提问人：wx_5abe3704eef0 时间：2021-02-26 08:05:04
请教陈版主，在审计过程中遇到如下一个案例，想向您请教
背景介绍：公司于 2015 年从供应商公司挖了两批团队共 50 人，内部形成一个生产半成品的车间，该生产步骤由外购转为自制，并分别于 2016 年和2017 年支付了 200 万和 100 万，这笔钱账面通过 8 个团队员工发放奖励，但是我们核查了这 8 个员工流水，发现最终资金流向这两批团队的 2 个领导账户中。这 300 万的奖金公司称是为了稳定该车间的团队，并从中学习该生产工艺，经过 16 、 17 年两年的学习，公司已掌握该步骤生产工艺，故2018 年以后不再支付奖励。
账务处理：公司分别在 16 、 17 年把支付的奖励记入生生 产 成本成本中
我的理解：公司挖的团队其实是为了留住这 2 个领导，分 8 个人走账是为了减少个税，应做如下账务处理：
2015 年末计提
借：管理费用-职工薪酬-奖励款 300 万
贷：应付职工薪酬-奖励 300 万
2016 年及 2017 年发放：
借：应付职工薪酬-奖励 200 万/100万
贷：银行存款 200 万/100万

回答人：chenyiwei
关键是看 2015 年引入该团队时，对该奖励的支付是否已经达成协议，以及该奖励的补偿对象。如果奖励对应的服务在 2015 年内已接收完毕，只是递延支付，则在 2015 年全部确认费用是合理的；否则，应将部分费用递延到后续期间。